臺灣臺南地方法院刑事判決　　　　　　　94年度訴字第1423號
　　 公 訴 人　臺灣臺南地方法院檢察署檢察官
　　 被　　告　甲○○
上列被告因違反毒品危害防制條例案件，經檢察官提起公訴（94
年度毒偵字第2404號），被告於準備程序期日就被訴事實為有罪
之陳述，本院合議庭裁定由受命法官獨任進行簡式審判程序，判
決如下：
    主  文
甲○○連續施用第一級毒品，處有期徒刑拾月，扣案海洛因壹包
（淨重零點伍零公克）沒收銷燬，前開海洛因之空裝包袋壹只（
重零點伍陸公克）沒收；又連續施用第二級毒品，處有期徒刑伍
月。應執行有期徒刑壹年貳月，扣案海洛因壹包（淨重零點伍零
公克）沒收銷燬，前開海洛因之空裝包袋壹只（重零點伍陸公克
）沒收。
    事  實
一、甲○○前因違反毒品危害防制條例（施用毒品）案件，經本
    院於民國（下同）九十一年一月十七日，以九十一年度毒聲
    字第一一七號裁定，令入勒戒處所施以觀察勒戒，因有繼續
    施用毒品之傾向，嗣由本院於同年三月十四日，以九十一年
    度毒聲字第四二五號裁定，令入戒治處所施以強制戒治，並
    於九十一年十月一日因停止戒治釋放出所，且於九十二年三
    月九日，因戒治期滿執行完畢，而由臺灣臺南地方法院檢察
    署檢察官於九十二年三月十六日，以九十二年度戒毒偵字第
    四七號為不起訴處分確定。詎其猶不知悔改，於強制戒治執
    行完畢釋放後五年內，復基於施用毒品之概括犯意，自九十
    四年六月二十九日起，至同年九月八日上午七時許止，在臺
    南市○○街六號等處所，連續以將第一級毒品海洛因置於注
    射針筒後皮下注射之方式，施用第一級毒品海洛因多次；其
    另於九十四年六月二十九日起，至同年九月七日上午七時許
    止，在同上等處所，連續以將第二級毒品安非他命置入吸食
    器內燒烤後予以吸用之方式，施用第二級毒品安非他命多次
    。嗣於九十四年九月八日晚上十九時二十八分許，因甲○○
    在臺南市○○路與建南街之交岔路口附近，與林哲銘共騎乘
    一部車號為：ＺＶＯ－一二九號之輕機車，且兩人形跡可疑
    ，經警上前盤查臨檢，甲○○一時心急遂將原握於手中之海
    洛因一包（淨重○點五○公克，空包裝重○點五六公克；扣
    押物品目錄表記載毛重○點九公克）棄於地上，林哲銘（業
    經本院判決有期徒刑一年）亦隨即將其所有之注射針筒一支
    丟棄，而為警當場查獲，並扣得前述海洛因一包及注射針筒
    一支，而甲○○經警採集之尿液送驗結果呈鴉片類陽性及安
    非他命類陽性反應，始知上情。
二、案經臺南市警察局第六分局報請臺灣臺南地方法院檢察署檢
    察官偵查起訴。
    理  由
一、上揭事實，業據被告甲○○於本院審理時坦承不諱，並當庭
    為認罪之表示（見本院卷九十四年十一月二十一日審判筆錄
    ）。而被告經警採集之尿液，送驗結果呈現鴉片類（嗎啡）
    及安非他命類（安非他命及甲基安非他命）陽性反應，此有
    長榮大學於九十四年九月二十三日所出具之確認報告（檢體
    編號：Ｆ－三一四）、送驗尿液及年籍對照表各一紙在卷可
    稽。且查：扣案之白色粉末一包，經送法務部調查局鑑驗結
    果為含第一級毒品海洛因成分，為第一級毒品海洛因（淨重
    ○點五○公克，空包裝重○點五六公克；扣押物品目錄表記
    載毛重○點九公克），此有該局九十四年十月二十五日調科
    壹字第二○○○○五八六○號鑑定通知書、毒品初步鑑驗報
    告書、扣押物品目錄表各一紙在卷可按。本院並參諸海洛因
    經注射入人體後，約百分之八十於二十四小時內自尿中排出
    ，一般而言，尿液中能否驗出嗎啡陽性反應與其投與量、投
    與途徑、採尿時間、個人體質及檢驗方法之靈敏度有關，國
    外曾有文獻報導注射六毫克之海洛因鹽酸鹽，其代謝物嗎啡
    之平均可檢出時限約為二十六小時；又安非他命經口服投與
    後約百分之七十於二十四小時內自尿中排出，約百分之九十
    於九十六小時內自尿中排出，由於目前國內尿液中甲基安非
    他命之檢驗僅為鑑定其是否呈陽性反應尚未定其含量，且甲
    基安非他命成分之檢出與其投與方式、投與量、個人體質、
    採尿時間與檢測儀器之精密度等諸多因素有關，因此僅憑尿
    液中呈安非他命陽性反應，並無法確實推算吸食時間距採集
    時間之長短，惟依上述資料推斷，最長可能不會超過四日等
    情，迭經行政院衛生署藥物食品檢驗局以八十一年九月八日
    （八一）藥檢壹字第八一一四八八五號及八十一年二月八日
    （八一）藥檢壹字第○○一一五六號函各述明斯旨綦詳，認
    被告上揭自白核與事實相符，應可採信。次查：被告前因違
    反毒品危害防制條例（施用毒品）案件，經本院以九十一年
    度毒聲字第一一七號裁定，令入勒戒處所施以觀察勒戒，惟
    因有繼續施用毒品之傾向，而由本院續以九十一年度毒聲字
    第四二五號裁定，令入戒治處所施以強制戒治，嗣於九十一
    年十月一日因停止戒治釋放出所，並於九十二年三月九日，
    因戒治期滿而執行完畢，並由臺灣臺南地方法院檢察署檢察
    官於九十二年三月十六日，以九十二年度戒毒偵字第四七號
    不起訴處分確定乙情，亦有臺灣臺南地方法院檢察署刑案資
    料查註紀錄表、受觀察勒戒人毒品及前科紀錄簡列表、臺灣
    高等法院被告前案紀錄表各一份在卷足憑，可資認定。綜上
    所述，本件事證明確，被告施用第一級毒品海洛因多次及第
    二級毒品安非他命多次之犯行，均堪以認定，而應依法論科
    。
二、按海洛因、安非他命分屬毒品危害防制條例第二條第二項第
    一款、第二款所規定之第一級毒品、第二級毒品。核被告所
    為，係違反毒品危害防制條例第十條第一項、第二項之施用
    第一級毒品罪及施用第二級毒品罪。又其持有第一級毒品海
    洛因及第二級毒品安非他命之低度行為，已分別為其施用第
    一級毒品海洛因及第二級毒品安非他命之高度行為所吸收，
    而不另論罪。又被告分別施用第一級毒品海洛因多次、第二
    級毒品安非他命多次之犯行，各均時間緊接，所犯係犯罪構
    成要件相同之罪名，顯均係基於概括之犯意反覆為之，俱為
    連續犯，均依刑法第五十六條之規定，分別論以一罪，並加
    重其刑。而被告所犯前開二罪，犯意各別，行為互殊，則應
    予分論併罰。爰審酌被告前因違反毒品危害防制條例（施用
    第一、二級毒品）案件，經臺灣高等法院臺南分院於九十四
    年六月二十九日，以九十四年度上訴字第五六五號判決，判
    處應執行有期徒刑一年十一月確定（惟未構成累犯），又其
    有施用毒品觀察、勒戒及強制戒治之紀錄，素行非佳，且已
    因施用毒品犯行，迭經觀察、勒戒及強制戒治之治療程序，
    竟仍不思悔改，徹底袪除施用毒品之惡習，猶再次施用，可
    知其顯深陷毒癮難以自拔，其意志力甚為薄弱，未能善體國
    家設置觀察、勒戒機構，協助毒品施用者戒除毒癮之美意，
    惟念及其施用毒品之犯行，在本質上乃屬戕害自己身心健康
    之行為，然被告尚未有嚴重破壞社會秩序或侵害他人權益之
    情形，且能坦承犯行，犯罪後之態度尚可等一切情狀，各量
    處如主文所示之刑，並定其應執行之刑，以示懲戒。
三、末查：扣案之毒品海洛因一包（淨重○點五○公克），屬毒
    品危害防制條例第二條第二項第一款所規定之第一級毒品，
    應依毒品危害防制條例第十八條第一項前段之規定，宣告沒
    收銷燬之。而包裝前開海洛因使用之空包裝袋一個（重○點
    五六公克），係用於包裹毒品，防止毒品漏逸、潮濕，以便
    於被告攜帶、持有及施用毒品，為被告所有供其犯本案施用
    毒品罪所用之物，並非毒品危害防制條例第二條所稱之第一
    級毒品，雖因係包裝上開第一級毒品海洛因而與之密切接觸
    ，然既經鑑定機關就之與毒品分別鑑析其重量，有前開鑑定
    通知書一紙附卷可憑，即足證該空包裝袋與毒品，並無不可
    析離之關係，不能視為毒品之一部分，爰依刑法第三十八條
    第一項第二款之規定，宣告沒收之。至於扣案注射針筒一支
    ，既為另案被告林哲銘所有，非被告所有之物，業據被告陳
    明在卷（見警卷第三頁、本院卷九十四年十一月二十一日審
    判筆錄），且屬於新品，又無證據可認定為專供施用毒品之
    器具，故爰不另為沒收（銷毀）之諭知，附此說明。
據上論斷，依刑事訴訟法第二百七十三條之一第一項、第二百九
十九條第一項前段，毒品危害防制條例第十條第一項、第二項、
第十八條第一項前段，刑法第十一條前段、第五十六條、第三十
八條第一項第二款、第五十一條第五款，判決如主文。
本案經檢察官乙○○到庭執行職務。
中　　華　　民　　國　　94　　年　　11　　月　　30　　日
                      刑事第六庭    法  官 徐千惠
以上正本證明與原本無異。
如不服本判決，應於判決送達後10日內，向本院提出上訴狀（應
附繕本）。
　　　　　　　　　　　　　　　    　書記官　鄭秀美
中　　華　　民　　國　　94　　年　　11　　月　　30　　日
附錄本案論罪科刑法條：
毒品危害防制條例第10條
施用第一級毒品者，處6月以上5年以下有期徒刑。
施用第二級毒品者，處3年以下有期徒刑。
